# 母公司参与的合伙企业又投资到了母公司的子公司合并处理

提问人：江 3 石 时间：2019-03-18 13:12:29
请教陈老师，背景：母公司甲参与成立了母基金 A 合伙企业，甲作为 A合伙企业的有限合伙人，不能控制 A，对其出资作为其他权益工具核算。A合伙企业部分资金又投资到了甲公司的子公司乙公司中。两种情况：① 如果A 合伙企业对乙公司的出资符合权益工具，那么在甲公司合并乙公司时，甲公司的其他权益工具与 A 合伙企业对乙公司的投资如何处理？② 如果 A合伙企业对乙公司的出资应作为负债，那么在甲公司在合并乙公司时，甲公司的其他权益工具与 A 合伙企业对乙公司的债权如何处理？谢谢陈老师

回答人：chenyiwei
如果母公司甲确实不控制 A 合伙企业，则：
1 、如果A合伙企业对乙公司的出资符合权益工具，则在甲的合并报表层面，A 对乙的投资仍列作少数股东权益。不能根据甲在 A 中享有的权益份额将部分少数股东权益转入归母权益。甲公司的其他权益工具投资也全额反映在合并报表中，不做抵销处理。
2 、如果 A 合伙企业对乙公司的出资应作为负债，则该项负债与权益投资不应抵销，相应地利息支出和投资收益也不能互相抵销。